臺灣雲林地方法院民事裁定
110年度簡上字第16號
上  訴  人  許林百合
兼  上一人  
法定代理人  許永和  
上二人共同
訴訟代理人  林少尹律師
被上訴人    蔡良舟  
                      送達處所：高雄市○○區○○巷000○                        0號      
上列當事人間請求損害賠償事件，上訴人對本院於民國110年9月
29日所為第二審判決提起上訴，本院裁定如下：
    主  文
上訴駁回。
第三審訴訟費用由上訴人負擔。
    理  由
一、按對於簡易訴訟程序之第二審裁判，其上訴利益逾第466條
    所定之額數者，當事人僅得以其適用法規顯有錯誤為理由，
    逕向最高法院提起上訴或抗告；對於簡易訴訟程序之第二審
    裁判，提起第三審上訴或抗告，須經原裁判法院之許可；前
    項許可，以訴訟事件所涉及之法律見解具有原則上之重要性
    者為限；為裁判之原法院認為不應許可者，應以裁定駁回其
    上訴或抗告，民事訴訟法第436條之2第1項、第436條之3第1
     、2、3項分別定有明文。所謂適用法規顯有錯誤，係指原
    第二審判決就其取捨證據所確定之事實適用法規顯有錯誤而
    言，不包括認定事實不當之情形在內（最高法院80年度台上
    字第1326號判決意旨參照）。又所謂原則上之重要性，係指
    該訴訟事件所涉及之法律問題意義重大，有加以闡釋之必要
    而言。故必第二審裁判取捨證據所確定之事實適用法規顯有
    錯誤，且其所涉及之法律問題意義重大，始有准許上訴最高
    法院加以闡釋之必要。
二、上訴意旨略以：
　㈠原判決關於喪失勞動能力損害部分之認定，顯有民事訴訟法
    第222條第3項、所得稅法第17條第1項第1目適用之錯誤，並
    與現行有效之最高法院判決意旨相違，且顯然影響原判決結
    果，而有民事訴訟法第436條之2適用法規顯有錯誤之情事。
　㈡原判決關於與有過失及精神慰撫金之認定，顯有民法第217條
    第1項、民事訴訟法第222條第3項、第277條適用之錯誤，亦
    與現尚有效之最高法院判決意旨相悖，且顯然影響原判決結
    果，而有民事訴訟法第436條之2適用法規顯有錯誤之情事。
三、經核上訴人之上開上訴意旨仍係對原判決取捨證據、認定事
    實之職權行使不當所為之爭執，即實質上仍係針對本院判決
    之事實認定為爭執。是上訴人形式上雖以第二審判決適用民
    法第217條第1項、所得稅法第17條第1項第1目及民事訴訟法
    第222條第3項、第277條規定顯有錯誤為理由，惟其上訴理
    由要與適用法規是否顯有錯誤無關，亦無所涉及法律見解具
    有原則上重要性之情事。
四、綜上，本件訴訟並無法律上之爭議存在，顯難認本件訴訟涉
    及之法律見解，具有原則上之重要性，而有進一步闡明之必
    要，本件上訴自不應許可。
五、依民事訴訟法第436條之3第3項、第95條、第78條，裁定如
    主文。
中　　華　　民　　國　　110 　年　　10　　月　　22　　日
                  民事第二庭    審判長法　官  曾鴻文  　
             　　　  　　             法  官  楊昱辰   
　　　　　　　                        法  官  蔡碧蓉
以上正本係照原本作成。　　　　　　　　　　　　　　　　 
如對本裁定抗告須於裁定送達後10日內向本院提出抗告狀，並繳
納抗告費新臺幣1,000元。
中　　華　　民　　國　　110 　年　　10　　月　　22　　日
                                      書記官  鄭蕉杏